最　高　行　政　法　院　裁　定
                                     100年度裁字第2087號
上  訴  人　陳金菊
被 上訴 人　高雄市政府地政局岡山地政事務所
代　表　人　沈洸洋
上列當事人間重測事件，上訴人對於中華民國99年8月31日高雄
高等行政法院99年度訴字第137號判決，提起上訴，本院裁定如
下：
　　主  文
上訴駁回。
上訴審訴訟費用由上訴人負擔。
　　理  由
一、按對於高等行政法院判決之上訴，非以其違背法令為理由，
    不得為之，行政訴訟法第242條定有明文。依同法第243條第
    1項規定，判決不適用法規或適用不當者，為違背法令；而
    判決有同條第2項所列各款情形之一者，為當然違背法令。
    是當事人對於高等行政法院判決上訴，如依行政訴訟法第24
    3條第1項規定，以高等行政法院判決有不適用法規或適用不
    當為理由時，其上訴狀或理由書應有具體之指摘，並揭示該
    法規之條項或其內容；若係成文法以外之法則，應揭示該法
    則之旨趣，倘為司法院解釋或本院之判例，則應揭示該判解
    之字號或其內容。如以行政訴訟法第243條第2項所列各款情
    形為理由時，其上訴狀或理由書，應揭示合於該條項各款之
    事實。上訴狀或理由書如未依此項方法表明者，即難認為已
    對高等行政法院判決之違背法令有具體之指摘，其上訴自難
    認為合法。
二、緣高雄市橋頭區（改制前為高雄縣橋頭鄉○○○段883、884
    、885、886、887及888地號等6筆土地，於民國74年間由前
    臺灣省政府地政處測量總隊（改制後為內政部國土測繪中心
    ）辦理75年地籍圖重測。後訴外人王家麒及王家棣委託代理
    人於97年10月17日為所有同段886、887地號土地申請鑑界測
    量，又上訴人所有同段884、885地號土地與同段886、887地
    號土地毗鄰，其對上開鑑界結果有疑義，乃於97年11月7日
    向被上訴人高雄市政府地政局岡山地政事務所（改制前為高
    雄縣岡山地政事務所）申請對其所有之同段884、885地號土
    地鑑界測量，經被上訴人測量人員於實地測量時發現，上開
    884、885地號土地地籍調查表與毗鄰886、887地號土地，界
    址標示記載為「3牆壁中」（略圖標示為直線，重測成果亦
    為直線）與實地牆壁（有明顯之曲折）不符，另因道路拓寬
    拆除部分房屋前之前後端點亦與地籍圖位置相符，被上訴人
    乃以98年3月24日岡所二字第0980002498號函報高雄市政府
    （改制前為高雄縣政府），擬撤銷883、884、885、886、88
    7及888地號等6筆土地75年地籍圖重測成果，經高雄市政府
    以98年3月30日府地測字第0980073511號函准撤銷，並請被
    上訴人即刻重新辦理相關重測程序。被上訴人乃回復884、
    885、886、887地號土地面積為75年重測前面積，業已完成
    登記在案，並以98年9月16日岡所一字第0980009205號函（
    下稱原處分）通知上訴人，上訴人不服，提起訴願，遭決定
    駁回，提起行政訴訟，請求撤銷訴願決定及原處分，亦遭駁
    回，遂提起本件上訴，主張：本件並無指界糾紛，係測量人
    員未依指界施測，竟由上訴人承擔被上訴人所屬人員疏忽而
    造成之不利益，違反土地法第46條之2之規定，且地籍調查
    表非被上訴人對上訴人之處分書，被上訴人不得逕依行政程
    序法第111條第7款逕行撤銷，原審判決遽據此規定為審判基
    礎，顯無理由。又被上訴人發現地籍圖重測成果與地籍調查
    表所載界址不符時，應依土地法第46條之1至第46條之3執行
    要點第20點及地籍測量實施規則第232條規定，辦理相關地
    籍調查表補正及重測成果，被上訴人竟逕行撤銷，顯與上開
    法規有所違背。再者，內政部90年3月7日台（90）內地字第
    9003870號函明釋，對違法行政處分尚非均一律予以撤銷，
    本件瑕疵並非重大瑕疵，被上訴人予以撤銷，實與上開函釋
    意旨未合云云。惟查，原審認被上訴人就上揭土地之75年重
    測之調查及測量程序均有瑕疵，乃依行政程序法第117條規
    定，本於職權撤銷上揭884、885、886、887地號土地75年地
    籍圖重測成果及地籍調查表之處分，於法無違，且本件與土
    地法第69條之更正登記無關，亦無關土地之複丈等情，業於
    判決理由內詳為論述。核其上訴理由，係就原審取捨證據、
    認定事實之職權行使，指摘其為不當，並未具體說明原判決
    有何不適用法規或適用法規不當之情形，並揭示該法規之條
    項或其內容，及合於行政訴訟法第243條第2項所列各款之事
    實，難認對該判決之如何違背法令已有具體之指摘。依首開
    規定及說明，應認其上訴為不合法。
三、據上論結，本件上訴為不合法。依行政訴訟法第249條第1項
    前段、第104條、民事訴訟法第95條、第78條，裁定如主文
    。
中　　華　　民　　國　　100　 年　　8　　 月　　18　　日
                    最高行政法院第四庭
                        審判長法官　吳　明　鴻
                              法官　林　茂　權
                              法官　侯　東　昇
                              法官　黃　秋　鴻
                              法官　陳　國　成

以  上  正  本  證  明  與  原  本  無  異
中　　華　　民　　國　　100　 年　　8　　 月　　19　　日
　　　　　　　　　　　　　　　書記官　葛　雅　慎